【裁判字號】    97,簡上,40
【裁判日期】    970408
【裁判案由】    侵占遺失物
【裁判全文】
臺灣士林地方法院刑事判決              97年度簡上字第40號
公  訴  人  臺灣士林地方法院檢察署檢察官
上  訴  人
即  被  告  甲○○
                      號2 樓.
上列上訴人即被告因侵占遺失物案件，不服本院士林簡易庭中華
民國96年12月31日96年度士簡字第1532號第一審刑事簡易判決（
聲請簡易判決處刑案號：臺灣士林地方法院檢察署96年度偵字第
13055 號）提起上訴，本院管轄之第二審合議庭判決如下：
    主      文
上訴駁回。
甲○○緩刑貳年。
    事實及理由
一、本案經本院審理結果，認原審以被告甲○○犯侵占遺失物罪
    ，處罰金新臺幣（以下同）14,000元，並諭知易服勞役之折
    算標準，其認事用法均無違誤，量刑亦屬妥適，應予維持，
    除引用第一審判決書記載之事實、證據及理由外（如附件簡
    易判決），並補充被告於本院審理中之自白（見本院卷第16
    頁）。
二、被告上訴意旨則以：上訴人因一時衝動侵占拾得之手機，現
    已真心悔悟，原審判決罰金14,000元實在過重，請求減免罰
    金云云。經查，量刑的輕重屬事實審法院得本於職權裁量之
    事項，苟無其他加重或減輕事由，且下級審法院就同一犯罪
    事實與情節業已就刑法第57條各款所列情狀詳為審酌，而量
    處之刑度未逾越法定刑度，亦無過重或失輕時，上級審法院
    對其職權之行使即應予尊重，尚難遽指下級審法院之量刑為
    違法。本件原審法院斟酌被告之品行、生活狀況、智識程度
    、犯罪動機、目的、手段等一切情狀，就被告所犯侵占遺失
    物罪量處罰金14 ,000 元，並諭知易服勞役之折算標準，經
    核刑度尚屬允恰，無違法失衡之情形，被告空言指摘原審量
    刑不當，難認為有理由，應予駁回。
三、本件被告前未曾因故意犯罪受有期徒刑以上刑之宣告，有臺
    灣高等法院被告前案紀錄表1 紙在卷可稽，其因一時失慮，
    致罹刑章，為警查獲後於偵審程序中始終坦承犯行，堪認已
    有悔意，另告訴人曾於偵查中表明不願追究被告責任且同意
    檢察官為不起訴處分，並被告為表悔悟之心，已向財團法人
    臺北市松陽社會福利事業基金會捐款6,000 元，歷此偵、審
    程序及刑之宣告教訓，被告應已知所警惕，信無再犯之虞，
    本院綜合各情，認本件所宣告之刑，以暫不執行為適當，爰
    依刑法第74條第1 項第1 款規定，併予宣告緩刑2 年，以啟
    自新。
據上論斷，應依刑事訴訟法第455 條之1 第1 項、第3 項、第
368 條、第373 條，刑法第74條第1 項第1 款，判決如主文。
本案經檢察官徐名駒到庭執行職務。
中    華    民    國    97    年    4     月    8    日
                  刑事第一庭審判長法  官  洪英花
                                  法  官  賴邦元
                                  法  官  林清吉
以上正本證明與原本無異。
本件不得上訴。
                                  書記官  張茹茵
中    華    民    國    97    年    4     月    8    日
附錄本案論罪科刑法條之依據：
中華民國刑法第337 條：
意圖為自己或第三人不法之所有，而侵占遺失物、漂流物或其他
離本人所持有之物者，處5 百元以下罰金。


司法院資訊處製作；財團法人民間司法改革基金會備份。
